【裁判字號】    90,上易,2784
【裁判日期】    901005
【裁判案由】    偽造文書等
【裁判全文】
臺灣高等法院刑事判決                  九十年度上易字第二七八四號
    上  訴  人
    即  被  告  甲○○
右上訴人，因偽造文書等案件，不服臺灣台北地方法院八十九年度易字第二一一二號
，中華民國九十年六月七日第一審判決（起訴案號：臺灣台北地方法院檢察署八十八
年度偵字第二四二五七號、八十九年度偵字第六四七號）提起上訴，本院判決如左：
    主    文
上訴駁回。
    事實及理由
一、本案經本院審理結果，第一審認被告甲○○犯刑法第二百十六條、第二百十四條
    之行使公務員登載不實公文書罪，判處有期徒刑肆月，並諭知易科罰金折算之標
    準為三百元折算一日，認事用法及量刑均無不當，應予維持，並引用第一審判決
    書記載之事實、證據及理由。
二、被告上訴意旨略以：余銀洲至大陸地區與劉玲結婚並非伊所介紹，也沒有替渠等
    辦理結婚登記，同案被告張海大與林梅金係真結婚，且其並未收取金錢，被告並
    無偽造文書之犯行云云，指摘原判決此部分不當。查余銀洲、張海大經被告甲○
    ○介紹與大陸女子劉玲、林梅金假結婚，甲○○並承諾給付余銀洲、張海大各新
    台幣十二萬元，結婚後係由甲○○代辦結婚登記，並由伍某代劉玲、林梅金辦理
    入境申請等情，業據余銀洲、張海大於警訊中證述綦詳，核與大陸女子劉玲、林
    梅金於警訊所供相符，余銀洲於原審審理時猶堅指不移，且被告於警訊中亦坦承
    係介紹余銀洲、張海大與前開大陸女子假結婚，並分別支付十二萬元等語不諱，
    互核相符，張海大並經原審判刑確定，被告辯稱未介紹余銀洲與劉玲結婚，張海
    大與林梅金係真正結婚云云，自無可採。被告確有代辦前開結婚登記，並代劉玲
    、林梅金辦理申請入境，分別有台北縣板橋市第一戶政事務所以八十九年十二月
    二十七日八九北縣板一戶字第一四九０六號書函所附余銀洲與劉玲之結婚登記申
    請書、戶籍謄本、財團法人海峽交流基金會出具之證明及大陸地區出具之結婚證
    明書；台北市中山區戶政事務所以八十九年十二月二十七日北市中戶字第八九六
    一九五四五００號函所附之被告張海大與林梅金結婚登記申請之財團法人海峽交
    流基金會出具之證明及大陸地區出具之結婚證、證明書；內政部警政署入出境管
    理局以八十九年十二月二十八日（八九）境信昌字第八八二九一號函所附之劉玲
    、林梅金二人之入境申請書等資料（含劉玲之申請書、保證書、戶籍謄本、委託
    書及林梅金之申請書、說明書、保證書、證明、結婚證、公證書、戶籍謄本等）
    附於原審卷可稽，事證極為明確。原審因而予以論罪科刑，核無不合。被告猶執
    前詞，否認犯罪，指摘原判決此部分不當，核無理由，應該駁回。
三、據上論斷，應依刑事訴訟法第三百七十三條、第三百六十八條，判決如主文。
本案經檢察官彭坤業到庭執行職務。
中    華    民    國      九十    年      十        月        五        日
                            臺灣高等法院刑事第四庭
                                審判長法  官  蔡  永  昌
                                      法  官  徐  昌  錦
                                      法  官  陳  榮  和
右正本證明與原本無異。
不得上訴。
                                      書記官  劉  麗  芬
中    華    民    國      九十    年      十        月        九        日
附錄本案論罪科刑法條：
刑法第二百十六條
行使第二百十條至第二百十五條之文書者，依偽造、變造文書或登載不實事項或使登
載不實事項之規定處斷。
刑法第二百十四條
明知為不實之事項，而使公務員登載於職務上所掌之公文書，足以生損害於公眾或他
人者，處三年以下有期徒刑、拘役或五百元以下罰金。


司法院資訊處製作；財團法人民間司法改革基金會備份。
